臺灣桃園地方法院刑事判決　　　　　　　　　　　　　九十一年度訴字第五五三號
　　公　訴　人　臺灣桃園地方法院檢察署檢察官
　　被　　　告　甲○○
右列被告因違反毒品危害防制條例案件，經檢察官提起公訴（九十一年度毒偵字第八
八號），本院判決如左：
    主  文
甲○○連續施用第一級毒品，累犯，處有期徒刑柒月，扣案有殘餘第一級毒品海洛因
夾鍊袋貳個（量微無法秤重，已無法析離）沒收銷燬之，注射針筒壹支、橡皮管壹條
，均沒收。
    事  實
一、甲○○於民國八十二年二月十四日因違反麻醉藥管理條例案件經本院判處有期徒
    刑五月確定，八十二年七月七日執行完畢，於八十六年二月二十四日因違反麻醉
    藥管理例案件經本院判處有期徒刑六月確定，八十九年六月二十七日執行完畢。
    甲○○於八十七年十一月二十八日因施用第一級、第二級毒品經台灣板橋地方法
    院以八十七年度毒聲字第三五四九號裁定送觀察、勒戒後，認有繼續施用毒品傾
    向，再經台灣板橋地方法院於八十七年十二月二十九日以八十七年度毒聲字第四
    一三四號裁定令入戒治處所施以強制戒治一年，於八十八年十二月二十七日戒治
    期滿未經撤銷，經台灣板橋地方法院檢察署檢察官於八十九年一月十五日以八十
    九年度戒毒偵字第四六號不起訴處分確定。詎甲○○於不起訴處分確定後之五年
    內又基於概括之犯意，自九十年九、十月間某日起（起訴書誤書為九十年四月間
    ）至九十年十二月二十八日下午四時許，連續多次在桃園縣中壢市○○路三四號
    住處施用第一級毒品海洛因，嗣於九十年十二月二十九日下午三時二十分許經警
    前往上址住處搜索而被查獲，現場並扣得甲○○持有之有殘餘第一級毒品海洛因
    （無法析離）之夾鍊袋二個、甲○○所有持以施用第一級毒品海洛因之注射針筒
    一支、橡皮管一條，與無毒品成份之白色粉未一包（淨重○．一八公克，包裝重
    ○．三二公克），甲○○經本院於九十年十二月二十九日以九十年度毒聲字第五
    一二八號裁定令入戒治處所施以強制戒治一年而送戒治處所施以強制戒治迄今。
二、案經桃園縣警察局中壢分局報請台灣桃園地方法院檢察署檢察官偵查起訴。
    理  由
一、右揭事實已據被告甲○○於警訊、偵查及本院審理時供述甚詳，並有有殘餘第一
    級毒品海洛因（無法析離）之夾鍊袋二個、注射針筒一支、橡皮管一條扣案為證
    ，而被告於右述時、地為警逮獲所採取之尿液經送鑑驗結果有嗎啡陽性反應一節
    ，亦有桃園縣衛生局不法藥物尿液檢定書一紙在卷足稽，又被告於八十七年十一
    月二十八日因施用第一級、第二級毒品經台灣板橋地方法院以八十七年度毒聲字
    第三五四九號裁定送觀察、勒戒後，認有繼續施用毒品傾向，再經台灣板橋地方
    法院於八十七年十二月二十九日以八十七年度毒聲字第四一三四號裁定令入戒治
    處所施以強制戒治一年，於八十八年十二月二十七日戒治期滿未經撤銷，經台灣
    板橋地方法院檢察署檢察官於八十九年一月十五日以八十九年度戒毒偵字第四六
    號不起訴處分確定，有台灣板橋地方法院檢察署檢察官八十九年度戒偵字第三六
    一號不起訴處分書、臺灣桃園地方法院檢察署刑案資料查註紀錄表、台灣高等法
    院被告全國前案紀錄表、台灣高等法院檢察署刑案紀錄表在卷可稽，被告係於五
    年內再犯毒品危害防制條例第十條第一項之罪。綜上所述，事證明確，被告犯行
    堪予認定。
二、核被告所為，係犯毒品危害防制條例第十條第一項施用第一級毒品海洛因罪。持
    有海洛因之低度行為，為施用之高度行為所吸收，不另論罪。被告多次施用第一
    毒品行為時間密接、所犯構成要件為相同罪名，顯係基於概括犯意而為，應依刑
    法第五十六條連續犯之規定以一罪論，並加重其刑。被告於八十二年二月十四日
    因違反麻醉藥管理條例案件經本院判處有期徒刑五月確定，八十二年七月七日執
    行完畢，於八十六年二月二十四日因違反麻醉藥管理例案件經本院判處有期徒刑
    六月確定，八十九年六月二十七日執行完畢，有臺灣桃園地方法院檢察署刑案資
    料查註紀錄表、台灣高等法院被告全國前案紀錄表、台灣高等法院檢察署刑案紀
    錄表在卷可稽，其於刑之執行完畢後，五年內再犯本件有期徒刑以上刑之罪，為
    累犯，應依刑法第四十七條規定加重其刑，並遞加之。爰審酌被告經觀察、勒戒
    、強制戒治後仍再犯罪，顯見戒毒意志不堅，及其犯罪戕害自身，尚無害及他人
    ，且犯罪後坦承犯行，態度良好等一切情狀，酌情量處如主文所示之刑。扣案有
    殘餘第一級毒品海洛因之夾鍊袋二個（量微無法秤重，已無法析離）為查獲毒品
    ，依毒品危害防制條例第十八條第一項前段規定沒收銷燬之，而扣案之注射針筒
    一支、橡皮管一條為被告所有供犯罪所用之物，已據被告供明在卷，亦應刑法第
    三十八條第一項第二款規定宣告沒收。另扣案之白色粉末一包（淨重○．一八公
    克，包裝重○．三二公克），未檢出毒品成份，有法務部調查局九十一年一月十
    七日00000000000號鑑定通知書足稽，爰不為沒收之諭知，併此敘明
    。
據上論斷，應依刑事訴訟法第二百九十九條第一項前段，毒品危害防制條例第十條第
一項、第十八條第一項前段，刑法第十一條前段、第五十六條、第四十七條、第三十
八條第一項第二款，判決如主文。
本案經檢察官蔡孟莉到庭執行職務
中      華      民      國    九十一    年      五      月     二十     日
                                    台灣桃園地方法院刑事第五庭
                                        法  官    林  婷  立
右正本證明與原本無異。
如不服本判決，應於判決送達後十日內向本院提出上訴狀( 應附繕本 )，上訴於
臺灣高等法院。
                                        書記官    黃  子  祝
中      華      民      國    九十一    年      六      月      四      日
論罪科刑法條：毒品危害防制條例第十條第一、二項
毒品危害防制條例第十條
施用第一級毒品者，處六月以上五年以下有期徒刑。
施用第二級毒品者，處三年以下有期徒刑。
